【裁判字號】    97,抗,61
【裁判日期】    970303
【裁判案由】    清償票款強制執行
【裁判全文】
臺灣高等法院高雄分院民事裁定            97年度抗字第61號
抗  告  人  景旺企業有限公司
法定代理人  乙○○
上列抗告人因與相對人甲○○間清償票款強制執行事件，對於民
國96年11月12日臺灣高雄地方法院96年度執字第78683 號所為裁
定提起抗告，本院裁定如下：
    主  文
抗告駁回。
抗告程序費用由抗告人負擔。
    理  由
一、抗告意旨略以：本件執行事件因原法院通知伊到院引導執行
    債務人之財產，經2 次通知，伊均未到，而駁回伊強制執行
    之聲請。而原法院第1 次通知之送達日期為民國96年10 月3
    日，由大樓管理員代收，伊於同月4 日領取時，已逾法院報
    到時間，惟依強制執行法第30條之1 準用民事訴訟法之規定
    ，執行通知之送達距到場期日至少應有5 日以上相當於就審
    期間，上開通知未達就審期間，致伊不及準備，而無法如期
    到院執行，不應歸責於伊。又原法院曾於96年8 月通知函載
    明，如不到場逕發憑證結案，茲伊既於96年11月20日請求發
    給憑證，原法院竟駁回本件執行之聲請，尚有未合，爰請求
    廢棄原裁定等語。
二、按債權人於執行程序中應為一定必要行為，無正當理由而不
    為，經執行法院再定期限命為該行為，無正當理由逾期仍不
    為者，致強制執行程序不能進行時，執行法院得以裁定駁回
    其強制執行之聲請，並於裁定確定後，撤銷已為之執行處分
    ，強制執行法第28條之1 定有明文。
三、經查，抗告人聲請執行相對人所有之財產，經原法院先後於
    96年9 月28日、同年10月23日通知抗告人於同年10月4 日、
    同年11月9 日赴現場執行，上開通知分別於同年10月3 日、
    同年10月26日送達於抗告人，有送達回證在卷可稽，惟抗告
    人屆期均未到場執行，是已有債權人於執行程序中應為一定
    必要行為，無正當理由而不為，經執行法院再定期限命為該
    行為，無正當理由逾期仍不為，致強制執行程序不能進行情
    事。抗告人雖以，依強制執行法第30條之1 準用民事訴訟法
    第160 、251 、252 條之規定，執行通知之送達距到場期日
    至少應有5 日以上相當於就審期間云云，惟民事訴訟法關於
    就審期間之規定，係使被告知悉起訴事項，應予充分之時間
    準備及到場辯論，且原告並無適用該規定可言，而抗告人於
    本件執行程序為債權人，其法律地位等同於民事訴訟之原告
    ，其到場執行無需充分之時間準備，與上開規定到場辯論之
    情形有所不同，自無準用之餘地，是抗告人所辯尚無足取，
    其未到場執行並無正當理由，堪以認定。抗告人又以，原法
    院曾於96年8 月通知函載明：如不到場逕發憑證結案，伊於
    96年11月20日請求發給憑證，原法院應為准許云云，原法院
    固於96年8 月15日以96雄院隆民敬96執78683 號函，通知抗
    告人於同月23日到院閱覽債務人財產資料，逾期逕換發債權
    憑證等情，惟抗告人已於該23日到院閱覽，並聲請定期執行
    ，此有該公函、言詞陳述筆錄及聲請狀可憑，是原法院應依
    抗告人之聲請為執行，而不得再逕予換發債權憑證，其後因
    抗告人2 次未到場執行，自應發生上開駁回強制執行聲請之
    法律效果，是原法院未准許發給債權憑證，而裁定駁回抗告
    人強制執行之聲請，並無違誤，抗告意旨猶執前詞，指摘原
    裁定不當，並無理由，其抗告應予駁回。
據上論結，本件抗告為無理由，依強制執行法第30條之1 、民事
訴訟法第495 條之1 第1 項、第449 條第1 項、第95條、第78條
，裁定如主文。
中    華    民    國    97    年    3     月    3     日
                            民事第五庭
                                審判長法官  蔡明宛
                                法      官  曾錦昌
                                法      官  魏式璧
以上正本證明與原本無異。
本裁定不得再抗告。
中    華    民    國    97    年    3     月    3     日
                                書  記  官  林明威


司法院資訊處製作；財團法人民間司法改革基金會備份。
